---
title: "Vota Unicamp!"
author:
        - Guilherme Pazian      RA:160323
        - Henrique Capatto      RA:146406
        - Matheus Gomes         RA:156751
        - Murilo Salgado Razoli RA:150987
        - Wellington Tanaka     RA:093259
runtime: shiny
output: html_document
---

## Problema

#### Breve histórico

No ano de 2016, foram anunciados cortes da ordem de quarenta milhões de reais nas despesas da  
Universidade Estadual de Campinas(UNICAMP), nas quais aquelas impediriam contratações de novos 
professores, concessão de bolsas de estudos entre outras coisas. Neste contexto, acrescenta-se  
a reinvidicação de isonomia salarial requerida pelos funcionários não-terceirizados da 
universidade relacionadamente aos seus pares da Universidade de São Paulo(USP).

O contexto político, social e econõmico em que o Brasil se situa na atualidade, com o 
enfraquecimento da economia, tensões políticas advindas das épocas das Eleições de 2014 e, mais 
recentemente, com a abertura do processo de impeachment de Dilma Rousseff, além das disputas 
ideológicas ocorrentes nesse período, da exposição massiva opinativa decorrente da explosão   
da utilização das redes sociais que causou um grande impacto na percepção dos brasileiros sobre
a política e de outros assuntos também.

Dado o breve resumo acima, no ano citado, houveram movimentações reinvindicando algumas das 
pautas mencionadas acima, também é aventada a proposta da implementação do regime de cotas na 
UNICAMP, além de se mobilizar contra um suposto golpe em relação ao processo de impeachment da 
presidente e por reformas educaionais. Durante o primeiro semestre do ano supracitado, essas 
mobilizações ganharam e entre os meses de maio e junho, as três categorias(alunos, professores e 
funcionários) universitárias decretaram greve com essas pautas.

Na UNICAMP, assim como na sociedade brasileira, há uma diversidade opinativa, ou seja, muitos de 
seus funcionários, alunos e professores não concordaram com os motivos e métodos utilizados para 
mobilização da greve, como os incidentes ocorridos no Institiuto de Matemática, Estatística e 
Computação Cientifíca(IMECC).

#### Proposta

Logo, como alternativa ao que consideram a não representatividade dos alunos por parte dos 
orgãos responsáveis, a pesquisa do site  foi criada.

A proposta de trabalho é de realizar análises estatísticas sobre os resultados obtidos pela 
pesquisa efetuada. A variável de interesse são as respostas negativas. O grau que nos interessa  
é o da Graduação.

```{r, echo = FALSE}
setwd(choose.dir()) #escolha o diretório onde os arquivos do github foram clonados

```


```{r instalacaoPacotesUtilizados,echo=FALSE,eval=FALSE}
## Setup

### Pacotes utilizados 

#troque eval para true para rodar o programa e instalar os pacotes
install.packages(
  'printr',
  type = 'source',
  repos = c('http://yihui.name/xran', 'http://cran.rstudio.com')
)
pacotes = c("shiny","DT","tm","SnowballC","wordcloud","RColorBrewer","RCurl","XML","stringr","rvest","googleVis","leaflet","pracma","dplyr","d3heatmap","RColorBrewer", "ggrepel", "ggplot2", "ggmap","boot")
install.packages(pacotes)
```


```{r codigo_wordcloud, eval=FALSE,echo = FALSE, eval = FALSE, message=FALSE}
### Funções auxiliares


#Site que proveu a função abaixo
#http://www.sthda.com/english/wiki  /word-cloud-generator-in-r-one-killer-function-to-do-everything#-you-need

#++++++++++++++++++++++++++++++++++
# rquery.wordcloud() : geradora da nuvem de palavras
# - http://www.sthda.com
#+++++++++++++++++++++++++++++++++++
# x : uma "string" de caracteres (plain text, web url, caminho pa um directório contendo o texto)
# type : tipo especifico de x
# lang : a lingua do texto
# excludeWords : vetor com as palavras a serem retiradas do texto
# textStemming : redução das palavras a forma radicial
# colorPalette : nome da paleta de cores retirada do pacote RColorBrewer 
# ou o nome de uma cor, ou um código de uma cor
# min.freq : palavas com min.freq abaixo do especificaco não serão plotadas
# max.words : Máximo de palavras a serem plotadas

# valor retornado pela função : a list(tdm, freqTable)
rquery.wordcloud <- function(x, type=c("text", "url", "file"), 
                             lang="english", excludeWords=NULL, 
                             textStemming=FALSE,  colorPalette="Dark2",
                             min.freq=3, max.words=200)
{ 
  library("tm")
  library("SnowballC")
  library("wordcloud")
  library("RColorBrewer") 
  
  if(type[1]=="file") text <- readLines(x)
  else if(type[1]=="url") text <- html_to_text(x)
  else if(type[1]=="text") text <- x
  
  # Load the text as a corpus
  docs <- Corpus(VectorSource(text))
  # Convert the text to lower case
  docs <- tm_map(docs, content_transformer(tolower))
  # Remove numbers
  docs <- tm_map(docs, removeNumbers)
  # Remove stopwords for the language 
  docs <- tm_map(docs, removeWords, stopwords(lang))
  # Remove punctuations
  docs <- tm_map(docs, removePunctuation)
  # Eliminate extra white spaces
  docs <- tm_map(docs, stripWhitespace)
  # Remove your own stopwords
  if(!is.null(excludeWords)) 
    docs <- tm_map(docs, removeWords, excludeWords) 
  # Text stemming
  if(textStemming) docs <- tm_map(docs, stemDocument)
  # Create term-document matrix
  tdm <- TermDocumentMatrix(docs)
  m <- as.matrix(tdm)
  v <- sort(rowSums(m),decreasing=TRUE)
  d <- data.frame(word = names(v),freq=v)
  # check the color palette name 
  if(!colorPalette %in% rownames(brewer.pal.info)) colors = colorPalette
  else colors = brewer.pal(8, colorPalette) 
  # Plot the word cloud
  set.seed(1234)
  wordcloud(d$word,d$freq, min.freq=min.freq, max.words=max.words,
            random.order=FALSE, rot.per=0.35, 
            use.r.layout=FALSE, colors=colors)
  
  invisible(list(tdm=tdm, freqTable = d))
}

#++++++++++++++++++++++
# Helper function
#++++++++++++++++++++++
# Download and parse webpage
html_to_text<-function(url){
  library(RCurl)
  library(XML)
  # download html
  html.doc <- getURL(url)  
  #convert to plain text
  doc = htmlParse(html.doc, asText=TRUE)
  # "//text()" returns all text outside of HTML tags.
  # We also don’t want text such as style and script codes
  text <- xpathSApply(doc, "//text()[not(ancestor::script)][not(ancestor::style)][not(ancestor::noscript)][not(ancestor::form)]", xmlValue)
  # Format text vector into one character string
  return(paste(text, collapse = " "))
}

```

```{r input, message=FALSE, echo = FALSE}
Sys.setlocale(locale='UTF-8')

#alguns pacotes utilizados
suppressPackageStartupMessages(library(stringr))
suppressPackageStartupMessages(library(rvest))
suppressPackageStartupMessages(library(googleVis))
suppressPackageStartupMessages(library(leaflet))
#página da web ler
page = read_html('http://votaunicamp.herokuapp.com/prev_results/')
prop_tbl = html_table(page)[[1]]
names(prop_tbl)=c("Total","Sim","Abstenções","Não")
tbl = html_table(page)[[2]]
names(tbl)=c("Curso","Total","Sim","Abstenção","Não")
tbl$Curso=repair_encoding(tbl$Curso)
#head(tbl)
```

```{r format, echo = FALSE}

## Formatação de Dados

mytbl = data.frame(codigo=as.integer(str_extract(tbl$Curso, "^\\d+")),
                   nivel=NA,
                   curso=gsub("^(\\d+) - (.*)$", "\\2", tbl$Curso),
                   total=tbl$Total,
                   sim=as.integer(str_extract(tbl$Sim, "^\\d+")),
                   nao=as.integer(str_extract(tbl$Não, "^\\d+")),
                   abstencao=as.integer(str_extract(tbl$Abstenção, "^\\d+")))
nivel = str_extract(mytbl$curso, "(Dou|Mes)[a-z]+")
nivel[grepl("Mes", nivel)] = "Mestrado"
nivel[grepl("Dou", nivel)] = "Doutorado"
nivel[is.na(nivel)] = "Graduacao"
mytbl$nivel = nivel
rm(nivel)
mytbl$curso = gsub("(Mes|Dou).+ em (.*)$", "\\2", mytbl$curso)
#head(mytbl)
```



```{r stats, echo = FALSE}
##Intervalo de Confiança

p = with(mytbl, nao/(total))
mes = qnorm(.975)*sqrt(1/(4*mytbl$total))
ics = cbind(round(pmax(p-mes, 0),3), round(pmin(p+mes, 1),3))
colnames(ics) = c("Limite Inferior IC", "Limite Superior IC")
mytbl$p = round(p,3)
mytbl = cbind(mytbl, ics)
```



```{r AlunosRegularesGraducao, echo = FALSE}
fvotosg = read.csv2("Matriculados_em_Cursos_Regulares_Graduação_Por_Curso_e_Turno_2016.csv") #esse arquivo contém a quantidade de alunos regulares da graduação disponível em <http://www.siarh.unicamp.br/indicadores/View.jsf?categoria=PUB_ACAD_MATRICULADOS>
Total_de_Alunosg = ifelse(is.na(fvotosg[,3]),0,fvotosg[,3]) + ifelse(is.na(fvotosg[,4]),0,fvotosg[,4])
alunosregularesGra = data.frame(cbind(fvotosg[,c(1,2)],Total_de_Alunosg))
```

```{r AlunosRegularesPosGraduacao, echo = FALSE}
fvotosp = read.csv2("Matriculados_em_Cursos_Regulares_Pós_Graduação_Stricto_Sensu_Por_Curso_e_Turno_2016.csv") #esse arquivo contém a quantidade de alunos regulares da Pós graduação disponível em <http://www.siarh.unicamp.br/indicadores/View.jsf?categoria=PUB_ACAD_MATRICULADOS>
Total_de_alunosp = ifelse(is.na(fvotosp[,3]),0,fvotosp[,3]) + ifelse(is.na(fvotosp[,4]),0,fvotosp[,4])
alunosregularesPos = data.frame

codigos=na.omit(stack(read.csv2("CodigoCursosPorInstitutos.csv")))
```



```{r, echo = FALSE}
#Adição de algumas informações relacionadas aos cursos de graduação:

suppressPackageStartupMessages(library(pracma))#usada para comparar strings
suppressPackageStartupMessages(library(dplyr))#usada para filtrar o data.frame
mytblgrad=filter(mytbl,nivel=="Graduacao")#filtragem do data.frame
mytblgrad$area=0#criação da coluna area
mytblgrad$total_de_alunos_por_curso=0#criação do total de alunos por curso

for (i in 1:nrow(mytblgrad)){
  for(j in 1:nrow(alunosregularesGra)){
    if(strcmp(as.character(mytblgrad[i,3]),
              as.character(alunosregularesGra[j,1]))=='TRUE'| (as.character(mytblgrad[i,3])=="Superior Tecn. Análise e Desenv.Sistemas" & as.character(alunosregularesGra[j,1])=="Curso Superior de Tecnologia em Análise e Desenvolvimento de Sistemas")| (as.character(mytblgrad[i,3])=="Matemática/Física/Mat.Apl. e Comp" & as.character(alunosregularesGra[j,1])=="Matemática/Física/Matemática Aplicada e Computacional")){
        mytblgrad[i,11]=as.character(alunosregularesGra[j,2])
        mytblgrad[i,12]=alunosregularesGra[j,3]
    }  
  
  }
  
}


for(i in 1:nrow(mytblgrad)){
  for(j in 1:nrow(codigos)){
    if(mytblgrad[i,1]==codigos[j,1])
      mytblgrad[i,13]=as.character(codigos[j,2])
  }
}
```


##Estatísticas Descritivas

#### Tabela de proporção de votos


```{r tabela_prop_geral, echo = FALSE, message = FALSE}
library(printr)
prop_tbl
```


#### Gráfico de barras

Gráfico de barras correspondente ao total de votos respectivos a cada categoria,
respostas positivas, negativas, abstencionistas relacionadas a implementação de 
greve estudantil na Universidade Estadual de Campinas.


``` {r barras, echo = FALSE, message = FALSE}
barplot(c(sum(mytbl$sim),sum(mytbl$nao),sum(mytbl$abstencao)),legend=colnames(mytbl[5:7]),col=c("gold1","darkorchid2","antiquewhite2"),ylab = "Frequência", main =  "Total de Votos")

```


###Estatísticas por qualificação

Quantidade de cursos representados de acordo com nível de especialização, quantidade de pessoas 
votantes respectivos a cada grau: 
```{r, echo =FALSE}
library(printr)

Dados_nivel_estudo=data.frame(table(mytbl$nivel),c(sum(filter(mytbl,nivel=="Doutorado")$sim),
sum(filter(mytbl,nivel=="Graduacao")$sim),
sum(filter(mytbl,nivel=="Mestrado")$sim))
,c(sum(filter(mytbl,nivel=="Doutorado")$nao),
sum(filter(mytbl,nivel=="Graduacao")$nao),
sum(filter(mytbl,nivel=="Mestrado")$nao))
,c(sum(filter(mytbl,nivel=="Doutorado")$abst),
sum(filter(mytbl,nivel=="Graduacao")$abst),
sum(filter(mytbl,nivel=="Mestrado")$abst)),c(sum(filter(mytbl,nivel=="Doutorado")$total),
sum(filter(mytbl,nivel=="Graduacao")$total),
sum(filter(mytbl,nivel=="Mestrado")$total)))

names(Dados_nivel_estudo)=c("Curso","Qtde de cursos representados","Sim","Nao","Abstencao","Total")

prop_dou_nao = round(as.integer(Dados_nivel_estudo[1,4])/as.integer(Dados_nivel_estudo[1,6]),2)

prop_grad_nao = round(as.integer(Dados_nivel_estudo[2,4])/as.integer(Dados_nivel_estudo[2,6]),2)


prop_mes_nao = round(as.integer(Dados_nivel_estudo[3,4])/as.integer(Dados_nivel_estudo[3,6]),2)

Dados_nivel_estudo
```


Vemos que o número de votantes é majoritariamente contra greve que ocorre na 
Unicamp pois nos três níveis os números absolutos de votos negativos são maiores 
em relação ao total podendo ser visto em relação as proporções respectivas a graduação, mestrado e doutorado: `r prop_grad_nao`, `r prop_mes_nao` e `r prop_dou_nao`. 

### Estatísticas por área

Dentro do ambiente universitário, existe uma hipótese levantada por muitos de que as ciências humanas e as artes tender a favorabilidade em se fazer greves e por outras pautas relacionadas ao pensamento de esquerda, enquanto as exatas e tecnológicas são tendenciosas ao pensamento mais conservador.

Portanto, há uma "curiosidade" em testarmos a existência de discrepâncias entre
as áreas do conhecimento. Na UNICAMP, a divisão entre elas se dá na forma de:
  Artes, Biológicas, Exatas, Humanas, Tecnológicas.

Logo, como hipóteses tem-se:
  
  Hipótese nula: $H_0=$não há diferença entre de votos entre as áreas

Hipótese alternativa: $H_1=$ há diferença entre as áreas

```{r data_frames_areas,echo=FALSE}
#filtragem da tabela mytblgrad para as referidas áreas
area_de_estudo=read.csv2("QtdAlunosporArea.csv")

Humanas=filter(mytblgrad,area == "Humanas")

Tecnologicas=filter(mytblgrad,area=="Tecnológicas")

Exatas=filter(mytblgrad,area=="Exatas")

Biologicas=filter(mytblgrad,area=="Biológicas")

Artes=filter(mytblgrad,area=="Artes")

alpha=.05
```

Para tal feito, far-se-á um teste-quiquadrado para validação de uma hipótese. 
O nível de significa será de $\alpha=$ `alpha`. Ou seja, se o p-valor do teste for menor que $\alpha=$, rejetar-se-á a hipótese nula.

Uma suposição de que a proporção de votos é distribuida igualmente entre os votos sim, não e abstenção.

#### Teste e seus resultados

```{r teste_qui_prop,echo=FALSE,message=FALSE,warning=FALSE}

prop_humanas=c(sum(Humanas$sim),sum(Humanas$nao),sum(Humanas$abstencao))/sum(Humanas$total)

prop_exatas=c(sum(Exatas$sim),sum(Exatas$nao),sum(Exatas$abstencao))/sum(Exatas$total)

prop_artes=c(sum(Artes$sim),sum(Artes$nao),sum(Artes$abstencao))/sum(Artes$total)

prop_tecnologicas=c(sum(Tecnologicas$sim),sum(Tecnologicas$nao),sum(Tecnologicas$abstencao))/sum(Tecnologicas$total)

prop_biologicas=c(sum(Biologicas$sim),sum(Biologicas$nao),sum(Biologicas$abstencao))/sum(Biologicas$total)


esp=rbind(c(4/6,1/6,1/6),rep(1/3,3),c(1/6,1/6,4/6),c(4/6,1/6,1/6),c(1/6,1/6,4/6))

obs=rbind(prop_artes,prop_biologicas,prop_exatas,prop_humanas,prop_tecnologicas)



p_valor=chisq.test(obs,p=esp)$p.value



```

Temos que o p-valor é aproximadamente de: `r round(p_valor,3)`.

## Estatísticas por Instituto

De maneira a identificar melhor a diversidade de opinião dentro do ambiente universitário, podemos também, fazer uma análise das proporções de votos contra a greve de alunos do mesmo instituto. Podemos também analisar a representatividade dos dados apresentados aqui.

```{r Institutos, echo = FALSE,warning=FALSE}

cursosPorInstituto = data.frame(read.csv2("CodigoCursosPorInstitutos.csv",header = TRUE))
#head(cursosPorInstituto)
totalInstituto = as.integer(rep(0,ncol(cursosPorInstituto)))
naoInstituto = as.integer(rep(0,ncol(cursosPorInstituto)))
nuloInstituto = as.integer(rep(0,ncol(cursosPorInstituto)))
for(i in 1:ncol(cursosPorInstituto)){
  j=1
  A=FALSE
  while(A==FALSE & j<=nrow(cursosPorInstituto)){
  naoInstituto[i] = ifelse(length(filter(mytblgrad,codigo==cursosPorInstituto[j,i])$nao)!=0,filter(mytblgrad,codigo==cursosPorInstituto[j,i])$nao,0) + naoInstituto[i]

  totalInstituto[i] = ifelse(length(filter(mytblgrad,codigo==cursosPorInstituto[j,i])$total)!=0,filter(mytblgrad,codigo==cursosPorInstituto[j,i])$total,0) + totalInstituto[i]
  nuloInstituto[i] = ifelse(length(filter(mytblgrad, codigo == cursosPorInstituto[j,i])$abstencao)!=0,filter(mytblgrad,codigo == cursosPorInstituto[j,i])$abstencao,0) + nuloInstituto[i]
  j=j+1
  A=is.na(cursosPorInstituto[j,i])
  }
}
propInstituto = naoInstituto/totalInstituto

data.Instituto = data.frame(cbind(colnames(cursosPorInstituto),naoInstituto,totalInstituto,nuloInstituto,round(propInstituto,3)))
```

```{r agregandoQuantidadeAlunosInstitutos,echo = FALSE}
data.InstitutosRei = data.frame(data.Instituto[-25,]) #retirada da reitoria (profis != graduação)
alunosMatricPorInst = data.frame(read.csv2('QtdAlunosporInstituto.csv'))
regularesGrad = rep(0,length(data.InstitutosRei[,1]))
for(i in 1:length(data.InstitutosRei[,1])){
regularesGrad[i] = ifelse(length(filter(alunosMatricPorInst,SIGLA == as.character(data.InstitutosRei[i,1]))$N_de_alunos)!=0,filter(alunosMatricPorInst,SIGLA == as.character(data.InstitutosRei[i,1]))$N_de_alunos,0)
}

dadosporInstituto = data.frame(cbind(data.InstitutosRei,regularesGrad))
#head(dadosporInstituto)
#str(dadosporInstituto)
LIIC = as.numeric(as.character(dadosporInstituto[,5])) - qnorm(.975) * (sqrt(4*as.numeric(as.character(dadosporInstituto[,3]))))^(-1)

ICinf = round(ifelse(LIIC < 0 | LIIC=="NaN" , 0 , LIIC),3)

LSIC = as.numeric(as.character(dadosporInstituto[,5])) + qnorm(.975) * (sqrt(4*as.numeric(as.character(dadosporInstituto[,3]))))^(-1)

ICsup=round(ifelse(LSIC > 1 | LSIC=="NaN" , 1 , LSIC),3)

dadosporInstituto2 = data.frame(cbind(dadosporInstituto,ICinf,ICsup))
```
  
O gráfico abaixo apresenta uma relação da **proporção de votos contra a greve** com a **proporção de alunos regularmente matriculados que votaram no site "VotaUnicamp"**. Este a seguinte interpretação: Quanto mais alto está o ponto (ou sigla) referente ao instituto, maior é a proporção de alunos que votaram contra a greve no site **VotaUnicamp** e quanto mais este mesmo ponto (sigla) está à direita do gráfico maior a porcentagem de alunos, regularmente matriculados em cursos oferecidos no instituto em questão, que votaram no site **VotaUnicamp**.

```{r GraficoDeDispersão,echo = FALSE,eval=TRUE}
suppressPackageStartupMessages(library(ggplot2))

p1 = as.numeric(as.character(dadosporInstituto2$naoInstituto))/as.numeric(as.character(dadosporInstituto2$totalInstituto))
py = ifelse(p1=="NaN",0,p1)

p2 = as.numeric(as.character(dadosporInstituto2$totalInstituto))/as.numeric(as.character(dadosporInstituto2$regularesGrad))
px = ifelse(p2=="NaN",0,p2)

siglas = as.character(dadosporInstituto2$V1)
ggplot(dadosporInstituto2, aes(x=px, y=py)) +
  geom_point() +
  geom_text(label=siglas) + labs(x = "Proporção de votos em relação ao total de alunos regularmente Matriculados do instituto") + labs(y = "proporção de Votos Contra a greve")
```
  
O gráfico abaixo é uma representação gráfica dos intervalos de confiança obtidos a partir dos dados referentes aos institutos. O ponto central é a proporção de votos contra a greve e as linhas horizontais representam o limite inferior e o limite superior de cada intervalo de confiança. Pode-se interpretar o grafico da seguinte maneira: Quanto mais alto está o ponto central referente ao instituto, maior a proporção de votos contra a greve no instituto, e quanto maior a distância entre as linhas horizontais (superior e inferior) menor a precisão da nossa estimativa. Os intervalos de confiança abaixo, foram confeccionados a partir de um nível de significância de 95%, ou seja, considerando que os alunos que votaram no site VotaUnicamp representam uma amostra aleatoria do total de alunos do instituto, então se tomassemos uma quantidade suficientemente grande de amostras aleatórias e produzirmos Intervalos de confiança (com 95% de significância) com estas, teríamos então, que em média, 95% dos Intervalos de confiança irão conter a verdadeira proporção de interesse (a populacional, referente a todos os alunos do curso).

```{r representaçãoGraficaDosICS,echo=FALSE,eval=TRUE}
suppressPackageStartupMessages(library(ggplot2))

dadosx = as.character(dadosporInstituto2[,1])
xses = ifelse(dadosx=="NaN",0,dadosx)
dadosy = as.numeric(as.character(dadosporInstituto2[,5]))
yses = ifelse(dadosy=="NaN",0,dadosy)
maximo = as.numeric(as.character(dadosporInstituto2[,8]))
M = ifelse(maximo=="NaN",1,maximo)
minimo = as.numeric(as.character(dadosporInstituto2[,7]))
m = ifelse(minimo=="NaN",0,minimo)
graf<- ggplot(dadosporInstituto2, aes(x = xses, y = yses )) +
  geom_point(size = 1) +
  geom_errorbar(aes(ymax = M, ymin = m )) + xlab("Institutos") + ylab("Proporção de Votos Contra a Greve")
graf
```

```{r NnecessarioIC,echo=FALSE, results="hide"}
tamanhoIC = 0.1
regulares= dadosporInstituto2[,6]
regulares2=ifelse(regulares=="NaN",0,regulares)

N = regulares2/(4*(tamanhoIC/qnorm(0.975))^2*(regulares2-1)+1)
Nnecessario = as.numeric(ceiling(as.numeric(as.character(N))))
```
  
```{r tabelaAmostraNecessaria,echo=FALSE}
tabelaNnecessario = data.frame(Instituto = dadosporInstituto2[,1],Total_Instituto = dadosporInstituto2[,3],Tamanho_de_Amostra_Necessario = Nnecessario,votosFaltantes = (Nnecessario - as.numeric(as.character(dadosporInstituto2[,3]))))
```
  
As colunas da tabela abaixo representam respectivamente: "Sigla do instituto", "quantidade de votos contra a greve", "quantidade total de votos","quantidade de abstenções","proporção de votos contra a greve","quantidade de alunos regularmente matriculados em cursos oferecidos no instituto", "o limite inferior do Intervalo de confiança com 95% de significancia" e "o limite superior do Intervalo de confiança com 95% de significancia".
  
```{r tabelaInstituto,echo=FALSE,warning=FALSE,error=FALSE}
suppressPackageStartupMessages(library(DT))
datatable(data=dadosporInstituto2,class = 'cell-border stripe')
```
  
  
A fim de conseguirmos Intervalos de confiança para proporção de votos "não" por Instituto de tamanho `r tamanhoIC` com coeficientes de confiança de 95%, devemos ter `r Nnecessario` votos para cada Instituto. A tabela abaixo mostra o total de votos de cada Instituto, a quantidade mínima nescessária para atingir o IC desejado e a quantidade de votos faltantes para atingir essa quantidade para cada Instituto.
  
  
```{r tabela,echo=FALSE,message=FALSE,warning=FALSE,error=FALSE}
suppressPackageStartupMessages(library(DT))
datatable(data=tabelaNnecessario,class = 'cell-border stripe')
```

### Estatísticas por curso

Abaixo, temos um gráfico interativo, com os quais pode-se obter informações, sobre o total de votantes,suas respectivas escolhas, proporção de votos negativos, seu intervalo de confiança, dados relativos a sua área de estudos, total de estudantes em cada curso e a qual instituto pertence.  

```{r,echo=FALSE,message=FALSE}
slccursos=seq(1,nrow(mytbl),1)
names(slccursos) = paste(mytbl[,1],mytbl[,2],mytbl[,3],sep = " - ")
selectInput("curso","Escolha o curso desejado:", choices=slccursos)

#textInput("curso","Escolha o curso desejado:",)
```

```{r,echo=FALSE,message=FALSE}

renderTable(mytbl[as.integer(input$curso),5:10])

```

```{r,echo=FALSE,message=FALSE}
renderPlot(barplot(as.integer(mytbl[as.integer(input$curso),5:7]),main=paste(mytbl[as.integer(input$curso),1],mytbl[as.integer(input$curso),2],mytbl[as.integer(input$curso),3],sep = " - "),ylab="Frequência",legend=colnames(mytbl[5:7]),col=c("gold1","darkorchid2","antiquewhite2"),ylim=c(0,max(as.integer(mytbl[as.integer(input$curso),5:7])))))
options=list(width="100%", height="100%")
```
  
  O mapa abaixo apresenta as proporções de votos contra a greve por instituto. O tamanho dos circulos, assim como a intensidade da cor dentro dos circulos, são diretamente proporcionais as proporções referentes ao instituto em que os cirulos estão representados no mapa.
  
```{r enderecos, echo = FALSE, message = FALSE, warning=FALSE}
ends = read.table('institutos.tab', sep='\t', header=TRUE)
teste = data.Instituto[-c(1,2,25,14,13,14,11),]

 v <- c(1,1,0.909,0.857,0.588,0.83 ,0.875, 0.684 ,0.636, 0.091, 0.565, 0.72,  0.579,0.222, 0.235, 0.444, 0.25,  0.769, 0.606)


suppressPackageStartupMessages(library(ggrepel))
suppressPackageStartupMessages(library(ggmap))
suppressPackageStartupMessages(library(ggplot2))

data <- data.frame(lon=ends$lon, lat=ends$lat , Proporcao = v)

myMap = get_map(location = c(lon = -47.06545115, lat = -22.82270669), zoom = 15) #Mapa da Unicamp

#ggmap(myMap)+
#geom_point(aes(x = lon, y = lat, size=0.4*sqrt(v)),
#data = data, alpha = .5, color="red")+
#scale_size(range=c(3,20), name="Proporção")

ggmap(myMap, extent = "device",ylab = "Latitude", xlab = "Longitude")+
 geom_point(aes(x = lon, y = lat,colour = Proporcao, size= Proporcao),
 data = data, alpha = .5)+ scale_colour_continuous(low = "red", high = "blue", space = "Lab", guide = "colorbar") + geom_label_repel(data = ends, aes(x = lon, y = lat, label = instituto),  fill = "white") + labs(title="Proporção de votos contra ")
```

### Bootstrap

Uma análise a ser feita é através da técnica de Bootstrap, ou seja, vai=se 
reamostrar os dados que tivemos e buscar as respostas de interesse por meio da 
simulação. O que se fará a seguir é uma reamostragem para obtenção de que  a 
proporção de votos negativos é significativa.

```{r bootstrap, echo=FALSE, warning=FALSE}
suppressPackageStartupMessages(library(boot))

resposta = boot(mytbl, function(dd,i)  sum(as.integer(dd[i,]$nao))/sum(as.integer(dd[i,]$total)), R = 10000)

```

Aplicando a técnica de bootstrap obteve-se que `r round(resposta$t0,3)*100` % dos alunos são contrários a greve.

## Conclusão

Diante da contextualização do problema proposto, e da forma como ocorre, com extrema discrepância ideológica, tanto pela forma como tem sido gerida pelo movimento estudantil com piquetes em salas de aula, essa pesquisa expõe de diveras formas,como nas estatísticas descritivas por nível qualificativo, de análises por área de estudo e mesmo pela técninca de bootstrap de que há forte rejeição a greve por parte dos alunos. Pode-se dizer que ainda a amostra não pe suficiente para maiores análises e possivelmente pode ser enviesada porque há forte rejeição da parte de quem é a favor da greve relacionada a pesquisa analisada, inclusive campanhas sendo realizadas contra.