---
title: "Vota Unicamp!"
author: "Guilherme Pazian      RA:160323
         Henrique Capatto      RA:146406
         Matheus Gomes         RA:156751
         Murilo Salgado Razoli RA:150987
         Wellington Tanaka     RA:
         "
runtime: shiny
output: html_document
---

## Problema

#### Breve histórico

No ano de 2016, foram anunciados cortes da ordem de quarenta milhões de reais nas despesas da  
Universidade Estadual de Campinas(UNICAMP), nas quais aquelas impediriam contratações de novos 
professores, concessão de bolsas de estudos entre outras coisas. Neste contexto, acresenta-se  
a reinvidicação de isonomia salarial requerida pelos funcionários não-terceirizados da 
universadade relacionadamente aos seus pares da Universidade de São Paulo(USP).

O contexto político, social e econõmico em que o Brasil se situa na atualidade, com o 
enfraquecimento da economia, tensões políticas advindas das épocas das Eleições de 2014 e, mais 
recentemente, com a abertura do processo de impeachment de Dilma Rousseff, além das disputas 
ideológicas ocorrentes nesse período, da exposição massiva opinativa decorrente da explosão   
da utilização das redes sociais que causou um grande impacto na percepção dos brasileiros sobre
a política e de outros assuntos também.

Dado o breve resumo acima, no ano citado, houveram movimentações reinvindicando algumas das 
pautas mencionadas acima, também é aventada a proposta da implementação do regime de cotas na 
UNICAMP, além de se mobilizar contra um suposto golpe em relação ao processo de impeachment da 
presidente e por reformas educaionais. Durante o primeiro semestre do ano supracitado, essas 
mobilizações ganharam e entre os meses de maio e junho, as três categorias(alunos, professores e 
funcionários) universitárias decretaram greve com essas pautas.

Na UNICAMP, assim como na sociedade brasileira, há uma diversidade opinativa, ou seja, muitos de 
seus funcionários, alunos e professores não concordaram com os motivos e métodos utilizados para 
mobilização da greve, como os incidentes ocorridos no Institiuto de Matemática, Estatística e 
Computação Cientifíca(IMECC).

#### Proposta

Logo, como alternativa ao que consideram a não representatividade dos alunos por parte dos 
orgãos responsáveis, a pesquisa do site  foi criada.

A proposta de trabalho é de realizar análises estatísticas sobre os resultados obtidos pela 
pesquisa efetuada. A variável de interesse são as respostas negativas. O grau que nos interessa  
é o da Graduação.

## Setup

### Pacotes utilizados 

```{r instalacaoPacotesUtilizados,echo=FALSE,eval=FALSE}
#troque eval para true para rodar o programa e instalar os pacotes
install.packages(
  'printr',
  type = 'source',
  repos = c('http://yihui.name/xran', 'http://cran.rstudio.com')
)
pacotes = c("tm","SnowballC","wordcloud","RColorBrewer","RCurl","XML","stringr","rvest","googleVis","leaflet","pracma","dplyr","d3heatmap","RColorBrewer")
install.packages(pacotes)
```

### Funções auxiliares
```{r codigo_wordcloud}
#Site que proveu a função abaixo
#http://www.sthda.com/english/wiki/word-cloud-generator-in-r-one-killer-function-to-do-everything#-you-need

#++++++++++++++++++++++++++++++++++
# rquery.wordcloud() : geradora da nuvem de palavras
# - http://www.sthda.com
#+++++++++++++++++++++++++++++++++++
# x : uma "string" de caracteres (plain text, web url, caminho pa um directório contendo o texto)
# type : tipo especifico de x
# lang : a lingua do texto
# excludeWords : vetor com as palavras a serem retiradas do texto
# textStemming : redução das palavras a forma radicial
# colorPalette : nome da paleta de cores retirada do pacote RColorBrewer 
# ou o nome de uma cor, ou um código de uma cor
# min.freq : palavas com min.freq abaixo do especificaco não serão plotadas
# max.words : Máximo de palavras a serem plotadas

# valor retornado pela função : a list(tdm, freqTable)
rquery.wordcloud <- function(x, type=c("text", "url", "file"), 
                             lang="english", excludeWords=NULL, 
                             textStemming=FALSE,  colorPalette="Dark2",
                             min.freq=3, max.words=200)
{ 
  library("tm")
  library("SnowballC")
  library("wordcloud")
  library("RColorBrewer") 
  
  if(type[1]=="file") text <- readLines(x)
  else if(type[1]=="url") text <- html_to_text(x)
  else if(type[1]=="text") text <- x
  
  # Load the text as a corpus
  docs <- Corpus(VectorSource(text))
  # Convert the text to lower case
  docs <- tm_map(docs, content_transformer(tolower))
  # Remove numbers
  docs <- tm_map(docs, removeNumbers)
  # Remove stopwords for the language 
  docs <- tm_map(docs, removeWords, stopwords(lang))
  # Remove punctuations
  docs <- tm_map(docs, removePunctuation)
  # Eliminate extra white spaces
  docs <- tm_map(docs, stripWhitespace)
  # Remove your own stopwords
  if(!is.null(excludeWords)) 
    docs <- tm_map(docs, removeWords, excludeWords) 
  # Text stemming
  if(textStemming) docs <- tm_map(docs, stemDocument)
  # Create term-document matrix
  tdm <- TermDocumentMatrix(docs)
  m <- as.matrix(tdm)
  v <- sort(rowSums(m),decreasing=TRUE)
  d <- data.frame(word = names(v),freq=v)
  # check the color palette name 
  if(!colorPalette %in% rownames(brewer.pal.info)) colors = colorPalette
  else colors = brewer.pal(8, colorPalette) 
  # Plot the word cloud
  set.seed(1234)
  wordcloud(d$word,d$freq, min.freq=min.freq, max.words=max.words,
            random.order=FALSE, rot.per=0.35, 
            use.r.layout=FALSE, colors=colors)
  
  invisible(list(tdm=tdm, freqTable = d))
}

#++++++++++++++++++++++
# Helper function
#++++++++++++++++++++++
# Download and parse webpage
html_to_text<-function(url){
  library(RCurl)
  library(XML)
  # download html
  html.doc <- getURL(url)  
  #convert to plain text
  doc = htmlParse(html.doc, asText=TRUE)
  # "//text()" returns all text outside of HTML tags.
  # We also don’t want text such as style and script codes
  text <- xpathSApply(doc, "//text()[not(ancestor::script)][not(ancestor::style)][not(ancestor::noscript)][not(ancestor::form)]", xmlValue)
  # Format text vector into one character string
  return(paste(text, collapse = " "))
}

```

```{r porcentagem}
percent <- function(x, digits = 2, format = "f", ...) {
  paste0(formatC(100 * x, format = format, digits = digits, ...), "%")
}
```

```{r input, message=FALSE}
#Sys.setlocale(locale='UTF-8')
Sys.setlocale(category = "LC_TIME", locale="Portuguese_Brazil.1252")
#alguns pacotes utilizados
suppressPackageStartupMessages(library(stringr))
suppressPackageStartupMessages(library(rvest))
suppressPackageStartupMessages(library(googleVis))
suppressPackageStartupMessages(library(leaflet))
suppressPackageStartupMessages(library(printr))
#página da web ler
page = read_html('http://votaunicamp.herokuapp.com/prev_results/')
prop_tbl = html_table(page)[[1]]
tbl = html_table(page)[[2]]
names(tbl)=c("Curso","Total","Sim","Abstenção","Não")
tbl$Curso=repair_encoding(tbl$Curso)
head(tbl)
```

## Formatação de Dados

```{r format}
library(printr)
mytbl = data.frame(codigo=as.integer(str_extract(tbl$Curso, "^\\d+")),
                   nivel=NA,
                   curso=gsub("^(\\d+) - (.*)$", "\\2", tbl$Curso),
                   total=tbl$Total,
                   sim=as.integer(str_extract(tbl$Sim, "^\\d+")),
                   nao=as.integer(str_extract(tbl$Não, "^\\d+")),
                   abstencao=as.integer(str_extract(tbl$Abstenção, "^\\d+")))
nivel = str_extract(mytbl$curso, "(Dou|Mes)[a-z]+")
nivel[grepl("Mes", nivel)] = "Mestrado"
nivel[grepl("Dou", nivel)] = "Doutorado"
nivel[is.na(nivel)] = "Graduacao"
mytbl$nivel = nivel
rm(nivel)
mytbl$curso = gsub("(Mes|Dou).+ em (.*)$", "\\2", mytbl$curso)
head(mytbl)
```

##Intervalo de Confiança

```{r stats}
p = with(mytbl, nao/(total))
mes = qnorm(.975)*sqrt(1/(4*mytbl$total))
ics = cbind(round(pmax(p-mes, 0),3), round(pmin(p+mes, 1),3))
colnames(ics) = c("lower", "upper")
mytbl$p = round(p,3)
mytbl = cbind(mytbl, ics)
```



```{r AlunosRegularesGraducao}
setwd(choose.dir()) #escolha o diretório onde os arquivos do github foram clonados
fvotosg = read.csv2("Matriculados_em_Cursos_Regulares_Graduação_Por_Curso_e_Turno_2016.csv") #esse arquivo contém a quantidade de alunos regulares da graduação disponível em <http://www.siarh.unicamp.br/indicadores/View.jsf?categoria=PUB_ACAD_MATRICULADOS>
Total_de_Alunosg = ifelse(is.na(fvotosg[,3]),0,fvotosg[,3]) + ifelse(is.na(fvotosg[,4]),0,fvotosg[,4])
alunosregularesGra = data.frame(cbind(fvotosg[,c(1,2)],Total_de_Alunosg))
```

```{r AlunosRegularesPosGraduacao}
fvotosp = read.csv2("Matriculados_em_Cursos_Regulares_Pós_Graduação_Stricto_Sensu_Por_Curso_e_Turno_2016.csv") #esse arquivo contém a quantidade de alunos regulares da Pós graduação disponível em <http://www.siarh.unicamp.br/indicadores/View.jsf?categoria=PUB_ACAD_MATRICULADOS>
Total_de_alunosp = ifelse(is.na(fvotosp[,3]),0,fvotosp[,3]) + ifelse(is.na(fvotosp[,4]),0,fvotosp[,4])
alunosregularesPos = data.frame(cbind(fvotosp[,c(1,2)],Total_de_alunosp))
```

Adição de algumas informações relacionadas aos cursos de graduação:

```{r}
suppressPackageStartupMessages(library(pracma))#usada para comparar strings
suppressPackageStartupMessages(library(dplyr))#usada para filtrar o data.frame
library(printr)
mytblgrad=filter(mytbl,nivel=="Graduacao")#filtragem do data.frame
mytblgrad$area=0#criação da coluna area
mytblgrad$total_de_alunos_por_curso=0#criação do total de alunos por curso

for (i in 1:nrow(mytblgrad)){
  for(j in 1:nrow(alunosregularesGra)){
    if(strcmp(as.character(mytblgrad[i,3]),
              as.character(alunosregularesGra[j,1]))=='TRUE'| (as.character(mytblgrad[i,3])=="Superior Tecn. Análise e Desenv.Sistemas" & as.character(alunosregularesGra[j,1])=="Curso Superior de Tecnologia em Análise e Desenvolvimento de Sistemas")| (as.character(mytblgrad[i,3])=="Matemática/Física/Mat.Apl. e Comp" & as.character(alunosregularesGra[j,1])=="Matemática/Física/Matemática Aplicada e Computacional")){
        mytblgrad[i,11]=alunosregularesGra[j,3]
        mytblgrad[i,12]=as.character(alunosregularesGra[j,2])
    }  
  
  }
  
}
head(mytblgrad)
```

Tabela com dados referentes apenas a pós graduação:

```{r}
library(printr)
mytblpos = filter(mytbl,nivel=="Mestrado" | nivel=="Doutorado")
head(mytblpos)
```


##Estatísticas Descritivas


### Estatística geral 

Proporção de votos:

```{r prop_geral, eval= FALSE}

tabela.inst = read.csv2(file.choose())


for(i in 1:length(table(tabela.inst$Sigla.Instituto))){
  
  for(j in 1:length(tabela.inst$Curso)){
  
  
  if(as.character(tabela.inst$Curso)[i] == alunosregularesGra$Nome.Completo.do.Curso){
    total.alunos = 
  }
    
    
  }
}
  




```

#### Gráfico de barras

Gráfico de barras correspondente ao total de votos respectivos a cada categoria,
respostas positivas, negativas, abstencionistas relacionadas a implementação de 
greve estudantil na Universidade Estadual de Campinas.

``` {r barras}
barplot(c(sum(mytbl$sim),sum(mytbl$nao),sum(mytbl$abstencao)),legend=colnames(mytbl[5:7]),col=c("gold1","darkorchid2","antiquewhite2"),ylab = "Frequência", main =  "Total de Votos")

```

```{r tabela_geral}
library(DT)
datatable(data=mytbl,class = 'cell-border stripe')
```

```{r }
library(d3heatmap)
library(RColorBrewer)
d3heatmap(mytbl[5:7],col=rev(brewer.pal(12,"Paired")),yaxis_width = 200)
```


###Estatísticas por qualificação

Quantidade de cursos representados de acordo com nível de especialização, quantidade de pessoas 
votantes respectivos a cada grau: 
```{r}
library(printr)

Dados_nivel_estudo=data.frame(table(mytbl$nivel),c(sum(filter(mytbl,nivel=="Doutorado")$sim),
sum(filter(mytbl,nivel=="Graduacao")$sim),
sum(filter(mytbl,nivel=="Mestrado")$sim))
,c(sum(filter(mytbl,nivel=="Doutorado")$nao),
sum(filter(mytbl,nivel=="Graduacao")$nao),
sum(filter(mytbl,nivel=="Mestrado")$nao))
,c(sum(filter(mytbl,nivel=="Doutorado")$abst),
sum(filter(mytbl,nivel=="Graduacao")$abst),
sum(filter(mytbl,nivel=="Mestrado")$abst)),c(sum(filter(mytbl,nivel=="Doutorado")$total),
sum(filter(mytbl,nivel=="Graduacao")$total),
sum(filter(mytbl,nivel=="Mestrado")$total)))

names(Dados_nivel_estudo)=c("Curso","Qtde de cursos representados","Sim","Nao","Abstencao","Total")

Dados_nivel_estudo
```

### Estatísticas por área



### Estatísticas por curso

```{r,echo=FALSE,message=FALSE}
slccursos=seq(1,nrow(mytbl),1)
names(slccursos) = paste(mytbl[,1],mytbl[,2],mytbl[,3],sep = " - ")
selectInput("curso","Escolha o curso desejado:", choices=slccursos)

#textInput("curso","Escolha o curso desejado:",)
```

```{r,echo=FALSE,message=FALSE}

renderTable(mytbl[as.integer(input$curso),5:10])

```

```{r,echo=FALSE,message=FALSE}
renderPlot(barplot(as.integer(mytbl[as.integer(input$curso),5:7]),main=paste(mytbl[as.integer(input$curso),1],mytbl[as.integer(input$curso),2],mytbl[as.integer(input$curso),3],sep = " - "),ylab="Frequência",legend=colnames(mytbl[5:7]),col=c("gold1","darkorchid2","antiquewhite2"),ylim=c(0,max(as.integer(mytbl[as.integer(input$curso),5:7])))))
options=list(width="100%", height="100%")
```

## Gauge Plots

```{r plot_gauge}
tbl0 = subset(mytbl, nivel=='Graduacao')
tbl0$pnao = round(tbl0$nao/tbl0$total*100, 0)
gauge = gvisGauge(tbl0[, c('curso', 'pnao')], 'curso', 'nao',
                  options=list(min=0, max=100, greenFrom=0,
                                 greenTo=20, yellowFrom=40, yellowTo=60,
                                 redFrom=80, redTo=100, width=400, height=300))
plot(gauge)
```

## Obtenção de Dados Geográficos

Obter localizações (lat/lon) por meio do OpenStreet Maps:

- Abrir OpenStreet Maps (OSM) em (http://www.openstreetmap.org/#map=16/-22.8173/-47.0677)
- Dar zoom máximo no instituto de interesse
- Olhar o endereço na barra de endereço após o zoom
- Atualizar o data.frame abaixo com as informações

```{r enderecos}

ends = read.table('institutos.tab', sep='\t', header=TRUE)

v <- c(0.1,0.2,0.4,0.9,0.6,0.1,0.2,0.4,0.9,0.6,0.1,0.2,0.22,0.9,1,0.8,0.2,0.7,0.11)

library(ggmap)
library(rworldmap)
library(ggplot2)

data <- data.frame(lon=ends$lon, lat=ends$lat , Proporcao =v)

myMap = get_map(location = c(lon = -47.0647206, lat = -22.8184393), zoom = 14) #Mapa da Unicamp

#ggmap(myMap)+
#geom_point(aes(x = lon, y = lat, size=0.4*sqrt(v)),
#data = data, alpha = .5, color="red")+
#scale_size(range=c(3,20), name="Proporção")

ggmap(myMap, extent = "device",ylab = "Latitude", xlab = "Longitude")+
 geom_point(aes(x = lon, y = lat, colour = Proporcao, size= Proporcao),
 data = data, alpha = .5)+
  scale_colour_continuous(low = "red", high = "blue", space = "Lab", guide = "colorbar")

```
